Fernando de Souza Aires

Consultor Matriz

Profissional com mais de 10 anos de experiência em análise de requisitos e desenvolvimento de sistemas, atuando no mercado como Analista de Sistemas / Consultor em empresas privadas e órgãos do Governo Federal.

Busco entregar produtos e serviços com excelência, superando as expectativas dos clientes.

EDUCAÇÃO

| Pós Graduação em Ciência de Dados e Big Data | 2021 |
|--|------------------------|
| PUC - Pontifícia Universidade Católica de Minas Gerais ⊘ | Belo Horizonte-MG |
| Bootcamp Desenvolvedor Full Stack | 02/2021 – 05/2021 |
| IGTI - Instituto de Gestão e Tecnologia da Informação ⊗ | Belo Horizonte, Brazil |
| Pós Graduação em Banco de Dados | 2009 |
| IESB - Instituto de Educação Superior de Brasília ⊘ | Brasília-DF |
| Graduação em Sistemas de Informação | 2006 |
| UNIEURO - Centro Universitário Euro-Americano ⊘ | Brasilia-DF |

EXPERIÊNCIA PROFISSIONAL

CAIXA 05/2024 – present

Administrador de Dados

 Atuando juntamente com o capítulo de dados na validação de modelos no Box Moradia PF.

CAIXA Seguridade 10/2021 – 05/2024 Consultor Matriz Brasília-DF

• Atuando na sustentação do sistema Time de Vendas utilizando Python no back-end e Vue no front-end com persistência de dados no SQL Server.

CAIXA

Assistente Executivo Pleno 04/2020 – 10/2021

- Atuando na SUART com a elaboração de artefatos de arquitetura e notas técnicas.
- Análise e prospecção de novas soluções tecnológicas.

Assistente Júnior 08/2018 – 04/2020

- Atuando na Gestão de Mudanças da CEPTIBR com a implantação de demandas no ambiente de Produção.
- Desenvolvimento de painel gerencial para facilitar a análise e liberação de uma mudança, utilizando no back-end o framework PHP Laravel e Bootstrap no front-end com persistência de dados em Postgres.

Técnico Bancário Novo 04/2018 – 08/2018

Organização de Estados Ibero-americanos

Consultor de TI no Ministério da Educação

• Análise e desenvolvimento de sistemas utilizando utilizando o framework proprietário do MEC.

01/2018 – 04/2018 Brasília-DF **Cast IT Group**

Analista de Sistemas Sênior no Ministério da Educação

11/2016 – 01/2018 Brasília-DF

• Atuando na sustentação e desenvolvimento de sistemas na plataforma PHP utilizando o framework proprietário do MEC.

Organização dos Estados Iberoamericanos

Consultor de TI no Ministério da Educação

04/2012 – 06/2016 Brasília-DF

- Desenvolvimento de sistemas utilizando no front-end: jQuery, Html, Bootstrap; e no backend PHP com persistência de dados no SGBD Postgres.
- Sustentação aos sistema SIMEC Sistema Integrado de Monitoramento Execução e Controle, e PDDEINTERATIVO – Plano de Desenvolvimento Interativo.

Confederação da Agricultura e Pecuária do Brasil

Assessor Técnico TI

10/2011 – 04/2012 Brasília-DF

- Suporte e atendimento ao usuário.
- Elaboração de consultas SQL para gerar relatórios gerenciais.
- Sustentação e desenvolvimento de sistemas utilizando no front-end Javascript, jQuery, Html, CSS, e no backend PHP, ASP e na persistência de dados em bases SQL Server e Oracle.

Organização de Estados Ibero-americanos

Consultor de TI no Fundo Nacional de Desenvolvimento da Educação - FNDE

07/2010 – 07/2011 Brasília-DF

- Desenvolvimento de sistemas web utilizando Javascript, jQuery, Html e PHP com o frameworks Symfony na versão 1.0 e base de dados Oracle.
- Sustentação ao sistema CACS Conselho de Acompanhamento e Controle Social do FUNDEB e desenvolvimento de novos módulos.

Ministério da Integração Nacional

Analista de Desenvolvimento WEB

09/2007 – 06/2010 Brasília-DF

- Análise e levantamento de requisitos;
- Desenvolvimento do sistema RENER Rede Nacional de Emergência de Radioamadores.
- Sustentação de sistemas na plataforma PHP utilizando Banco de Dados (Oracle, MySQL e Postgres).

Politec Global IT Services

Analista de Desenvolvimento Pleno nos Correios

08/2006 – 07/2007 Brasilia-DF

- Análise e levantamento de requisitos, elaboração de casos de uso, Termo de Referência.
- Responsável por criar Documentos de Visão de Negócio, do Produto e do Processo;
- Modelagem de dados com a ferramenta CA ERwin;
- Sustentação e desenvolvimento de sistemas utilizando Javascript, ColdFusion e Banco de Dados (SQL Server e Oracle).

HABILIDADES

Banco de Dados

MySQL, MongoDB, Oracle, PostgreSQL, SQL Server

Linguagens de Programação

ColdFusion, CSS, HTML5, JavaScript, PHP, Python

Ferramentas/Plataformas

Composer, DBeaver, GitHub, GitLab, Power BI, Visual Studio Code, PowerDesigner

Metodologias

Ágil, Scrum, Kanban

Tecnologias Web

AJAX, JSON, XML, REST APIs

CERTIFICAÇÕES

Microsoft Certified: Azure Fundamentals ∂

Emitido Mai 2023

Scrum Fundamentals Certified (SFC) ∅

Emitido Out 2017

Oracle Database 11g Administrator Certified Associate @

Emitido Jun 2015

ITIL Service Management Foundation ∂

Emitido Nov 2014

Oracle Database SQL Certified Expert ⊘

Emitido Fev 2014

CPRE-FL - Certified Professional for Requirements Engineering - Foundation Level ∂

Emitido Nov 2013

Adobe Coldfusion MX 7 Developer

Emitido Abr 2008

CURSOS

30 horas

| CURSOS | |
|---|-----------------------------|
| Oracle Database 10g: Backup and Recovery Oracle University 18 horas | 2009 Brasília-DF, Brasil |
| Oracle Database 10g: Performance Tuning Oracle University 24 horas | 2009 Brasília-DF, Brasil |
| Oracle Database 10g: SQL Tuning Workshop Oracle University 18 Horas | 2009 Brasília-DF, Brasil |
| Oracle Database 10g: Advanced PL/SQL Oracle University 12 horas | 2009 Brasília-DF, Brasil |
| Oracle Database 10g: Program with PL/SQL Oracle University 30 horas | 2009 Brasília-DF, Brasil |
| Oracle Database 10g: Introduction to SQL Oracle University | 2009 Brasília-DF, Brasil |